# 请教陈版：远期结汇业务账务处理

提问人：19931022 时间：2022-09-28 16:10:51
公司与银行签订远期锁汇业务，协议约定，公司按照协议约定的 100 万美元进行锁汇，并于每月 25 日进行结汇，结汇日，公司外币账户仅 87 万美元，公司无法按照协议约定的 100 万美元进行结汇，则需根据锁汇汇率和结汇日的汇率差，按照 13 万美元的差异向银行支付该笔款项
请教陈版：向银行支付的这笔款该如何进行账务处理？是按照违约计入营业外支出还是按照正常的投资亏损进行账务处理？

回答人：chenyiwei
该笔款项属于对交易性金融负债的净额结算，应列入投资收益处理。
如果采用套期会计核算的，则作为套期无效部分处理，也是计入投资收益。